臺灣臺中地方法院交通事件裁定　　　　　　　　　　　九十三年度交聲字第五號
　　原處分機關　交通部公路局台中區監理所豐原監理站
　　異議人即
　　受處分人　　甲○○
右列受處分人因違反道路交通管理處罰條例案件，對於交通部公路局台中區監理所豐
原監理站九十二年十二月二十九日所為之裁決（豐監稽違六三字第Ｚ0000000
0號裁決書），聲明異議，本院裁定如左：
    主  文
異議駁回。
    理  由
一、原處分機關略以：本案係國道公路警察局第二警察隊舉發受處分人甲○○駕駛車
    號７６３─ＦＢ號營業大客車於九十二年十一月二十二日十七時十九分許，行經
    國道一號公路南下一二七公里至一三一公里處，因「大型車非因超車沿途佔用中
    線車道（同向三線道）」違規，受處分人不服舉發提出申訴，經原舉發機關函覆
    違規屬實，該站遂於九十二年十二月二十九日以豐監稽違六三字第Ｚ00000
    000號裁決書，裁處駕駛人罰鍰新台幣三千元，並記違規點數一點，逾期則依
    裁決書處罰主文規定裁處，於法並無不合等語。
二、本件異議人即受處分人甲○○則以：本人於九十二年十一月二十二日開台北往豐
    原之班車行駛至約苗栗路段，因想超越前車，故暫時利用中線車道超越前車，但
    行駛時速一百公里，仍無法超越前車，想切回原車道時，見外側車道有一巡邏車
    行駛而來，心想讓巡邏車先行通過，但巡邏車行駛至該車時並未加速通過，以致
    讓我無法切回原車道，本想超越，但巡邏車一直緊跟在旁，使我無法超越，直到
    行駛至一三二˙六公里處，警員將我攔下說我未超車，沿途佔用中線，但我向員
    警解釋，為何會沿途佔用中線時，警員卻說：「我有目視之權利，說你違規就違
    規，不服的話就去上訴」我希望該員警能舉證我違規之事實，而非他所言有目視
    的權利，爰聲明異議云云。
三、按汽車行駛於同向三車道路段，大型車與排氣量小於一千立方公分或行駛速率低
    於每小時八十公里之較慢速車輛，應行駛於外側道路，未超越同向之前車時得暫
    時利用中線車道超越前車，高速公路交通管制規則第八條第一項第二款定有明文
    ；汽車行駛於高速公路或設站管制之道路，而不遵管制之規定者，處汽車駕駛人
    新台幣三千元以上六千元以下罰鍰，並記違規點數一點，道路交通管理處罰條例
    第三十三條及第六十三條第一項第一款定有明文。
四、經查：本件受處分人甲○○於九十二年十一月二十二日十七時十九分許，駕駛車
    號７６３─ＦＢ號營業大客車，行經國道一號公路南下一二七公里至一三一公里
    處，為國道公路警察局第二警察隊掣單舉發因「大型車非因超車沿途佔用中線車
    道（同向三線道）」違規等情，有公警局交字第Ｚ00000000號舉發通知
    單及原舉發機關九十二年十二月十七日公警國二交訴字第０９２０００３６４２
    號函各一紙在卷可稽。異議人雖不否認有行駛中線車道之事實，然辯稱：因有巡
    邏車由後行駛而來，心想讓巡邏車先行通過，但巡邏車行駛至該車時並未加速通
    過，以致讓無法切回原車道云云，惟員警舉發異議人非超車行駛中線之距離，自
    國道一號南下一二七公里至一三一公里，長達四公里之遠，期間異議人若有意切
    至外線車道應有機會放慢速度、打右方向燈提示行駛於外線之車輛，以完成車道
    之切換，是舉發員警於因見異議人行駛中線車道長達四公里，且未有任何切換車
    道警示之情況下，攔停舉發違規並無違誤。是異議人於前揭時、地違規之事實，
    可以認定。從而，受處分人既有前揭違規行為，原處分機關據以援引上開規定，
    裁處受處分人罰鍰新台幣三千元，並記違規點數一點，逾期則依裁決書處罰主文
    規定裁處，並無不當。本件異議為無理由，應予駁回。
五、據上論斷，應依道路交通管理處罰條例第八十七條第二項、道路交通案件處理辦
    法第十九條，裁定如主文。
中      華      民      國    九十三    年      元      月   十五       日
                                        臺灣臺中地方法院交通法庭
                                            法  官  王  靜  秋
右正本證明與原本無異。
如不服本裁定應於送達後五日內向本院提出抗告狀。
                                            書記官
中      華      民      國    九十三    年     一      月    十五      日
